臺灣花蓮地方法院刑事裁定
111年度聲字第294號
陳  報  人  法務部○○○○○○○○
被      告  林加成



上列被告因槍砲彈藥刀械管制條例等案件，經本院裁定羈押，陳
報人於民國111年6月27日先行對被告為束縛身體之處分，陳報本
院核准，本院裁定如下：
    主  文
法務部○○○○○○○○對林加成於民國一一一年六月二十七日上午因急
迫先行施用戒具，應予核准。
    理  由
一、陳報意旨略以：受羈押之被告林加成因房務問題與同房起爭
    執，丟擲置物箱攻擊同房，故帶至中央台調查，因被告有擾
    亂秩序之虞，故於民國111年6月27日7時44分許施用戒具即
    手銬1付以利戒護，於調查結束返回舍房即於當日9時5分許
    解除戒具，爰依羈押法第18條第2項、第4項規定陳報裁定核
    准等語。
二、按被告有下列情形之一，經為羈押之法院裁定核准，看守所
    得單獨或合併施用戒具、施以固定保護或收容於保護室，並
    應通知被告之辯護人：一、有脫逃、自殘、暴行、其他擾亂
    秩序行為之虞。二、有救護必要，非管束不能預防危害；第
    2項情形如屬急迫，得由看守所先行為之，並應即時陳報為
    羈押之法院裁定核准，法院不予核准時，應立即停止使用；
    第4項措施應經看守所長官核准，但情況緊急時，得先行為
    之，並立即報看守所長官核准之，羈押法第18條第1項、第2
    項、第4項、第6項分別定有明文。
三、經查，被告因違反槍砲彈藥刀械管制等案件，經本院以110
    年度訴字第158號審理在案，並於111年6月5日裁定延長羈押
    。茲陳報人陳報之事實，有法務部○○○○○○○○對被告為束縛身
    體處分陳報狀在卷可憑，本院審酌被告有丟擲置物箱攻擊同
    房舍受監禁人等行為，為調查上開情事，避免戒護過程中被
    告有其他擾亂秩序行為之虞，而有急迫之情事，故由戒護人
    員施用法定戒具即手銬1付，衡以施用戒具期間為當日7時44
    分至9時5分，其施用期間尚屬合理，且已先行由臺北看守所
    長官核准，復於事後即於同日9時18分許陳報本院，足認此
    施用戒具係確保羈押目的之達成且未踰必要之程度，與比例
    原則無違，合於羈押法第18條第2項、第4項之規定意旨。從
    而，陳報人依前開規定，對被告為前述束縛身體之處分，核
    無不合，應予准許。
四、依羈押法第18條第2項、第4項，刑事訴訟法第220條，裁定
    如主文。
中　　華　　民　　國　　111 　年　　6 　　月　　30　　日
　　　　　　　　　刑事第三庭  審判長法　官　黃柏憲
                                    法  官　邱佳玄
　　　　　　　　　                  法  官　林育賢
上列正本證明與原本無異。
如對本裁定不服，應於送達後5日內，向本院提出抗告狀（應抄
附繕本）。
因疫情而遲誤不變期間，得向法院聲請回復原狀。
中　　華　　民　　國　　111 　年　　6 　　月　　30　　日

                                    書記官  鄭慧婷